臺灣屏東地方法院刑事判決　　　　　　　 94年度易字第247號
公　訴　人　臺灣屏東地方法院檢察署檢察官
被　　　告　甲○○　男　49歲.
被　　　告　丙○○　男　38歲.
上列被告因竊盜等案件，經檢察官提起公訴（94年度偵字第1240
號），被告於準備程序就被訴為有罪之陳述，本院合議庭裁定由
受命法官獨任進行簡式審判程序，判決如下：
    主  文
甲○○、丙○○連續結夥三人以上，攜帶兇器竊盜，各處有期徒
刑壹年，均緩刑年，緩刑期內付保護管束。扣案之乙炔噴槍壹
個（含管線貳組）、乙炔鋼瓶柒個，均沒收。
    事  實
一、甲○○、丙○○、乙○○、丁○○（乙○○、丁○○均由本
    院另行審結）結夥三人以上，共同基於意圖為自己不法所有
    之概括犯意聯絡，趁原由戊○○等人所經營位於屏東縣枋寮
    鄉○○村○○路○ 段31號之鰻魚工廠（下稱系爭工廠），因
    經營不善已歇業，而無人管理之際，連續為如下所述之竊盜
    行為：
  (一)民國93年4 月15日下午2 時，乙○○、甲○○、丁○○、丙○○持乙○○所有客觀上足以對人之生命、身體造成危害可
    供兇器使用之乙炔噴槍1 個（含管線2 組）、乙炔鋼瓶7 個
    ，在系爭工廠內以該等工具切割、拆卸系爭工廠內之鐵架、
    冷氣機外部鐵盒等鐵材，得手後，將前揭鐵材搬至丙○○所
    使用之車牌號碼VQ-4318 號自用小貨車上，再載運至屏東縣
    崁頂鄉園寮村南州3 巷26號周黃元山所經營之金元行資源回
    收場，以新台幣（下同）3,500 元之價格變賣予不知情之周
    黃元山，賣得之款項由4 人平分花用殆盡。
  (二)同年月16日下午2 時許，乙○○、甲○○、丁○○、丙○○
    復持上開工具，以相同方法，竊取系爭工廠內不詳數量之鐵
    材，得手後，再以上開自用小貨車，載運至同上之資源回收
    場，並以4.500 元之價格變賣予不知情之周黃元山，所得款
    項亦由4 人平分花用殆盡。
  (三)同年月18日上午9 時許，乙○○、甲○○、丁○○、丙○○
    復持上開工具，以相同手法，竊取製亞管8 支、空調馬達2
    組、金屬銅製品1 袋、白鐵製品1 批、鐵皮製品1 批等鐵材
    （價值共約17,000元），得手後，交由丙○○、乙○○欲再
    以上開自用小貨車載運至同上之資源回收廠變賣，惟於同日
    12時30分許，丙○○、乙○○一同駕駛前揭自用小貨車途經
    屏東縣枋寮鄉○○路○ 段與建興路之交岔路口處時，為警查
    獲，並扣得乙○○所有供上開犯罪所用之乙炔噴槍1 個（含
    管線2 組）、乙炔鋼瓶7 個、車牌號碼VQ -4318號自用小貨
    車1 輛及上開竊得之物品（業據戊○○領回）。
二、案經屏東縣警察局枋寮分局報請臺灣屏東地方法院檢察署檢
    察官偵查起訴。
    理  由
一、上揭犯罪事實，業據被告甲○○、丙○○於本院審理時坦承
    不諱，核與同案被告乙○○供述及被害人戊○○指述之情節
    相符，復有被害人戊○○所立具之贓物認領保管單1 紙附卷
    及被告乙○○所有，被告4 人持以作案之乙炔噴槍1 支（含
    管線2 組）、乙炔筒7 支扣案可資佐證，被告2 人自白核與
    事實相符，應堪採信，本案事證明確，渠等犯行均堪以認定
    。
二、按刑法第321 條第1 項第3 款之攜帶兇器竊盜罪，係以行為
    人攜帶兇器竊盜為其加重條件，此所謂兇器，其種類並無限
    制，凡客觀上足對人之生命、身體、安全構成威脅，具有危
    險性之兇器均屬之，且祇須行竊時攜帶此種具有危險性之兇
    器為已足，並不以攜帶之初有行兇之意圖為必要（最高法院
    79年度台上字第5253號判例要旨可供參照）。查被告2 人等
    行竊所攜帶之乙炔乙炔噴槍（含管線2 組）、乙炔鋼瓶7 個
    ，組合而成乙炔切割器後足以切割鐵材等金屬製品，可見在
    客觀上足對人之生命、身體及安全構成威脅，顯係具有危險
    性之兇器。核被告甲○○、丙○○所為，均係犯刑法第321
    條第1 項第第3 款、第4 款之加重竊盜罪。被告2 人與同案
    被告乙○○、丁○○間，就上述犯行有犯意聯絡及行為分擔
    ，均為共同正犯。被告2 人先後3 次竊盜犯行，時間緊接，
    犯罪構成要件相同，顯係基於概括之犯意為之，均應依連續
    犯之規定以一罪論，並均依法加重其刑。爰審酌被告2 人犯
    罪之動機、目的、手段、所生損害、所竊財物價值非鉅、犯
    後坦承犯行、態度尚佳等一切情狀，分別量處如主文所示之
    刑。查被告2 人前未曾受有期徒刑以上刑之宣告，有臺灣屏
    東地方法院檢察署刑案資料查註紀錄表及臺灣高等法院被告
    前案紀錄表各1 份附卷足按，因一時失慮，致罹刑章，事後
    均已坦承犯行，深具悔意，經本次偵審程序及科刑教訓後，
    當應知所警惕，信無再犯之虞，本院因認對被告2 人所處之
    刑，以暫不執行為適當，爰均併予宣告緩刑3 年，用啟自新
    。惟另衡諸被告2 人為圖己利即以非法手段竊取他人財物，
    可見其法律觀念淡薄，本院認應由觀護人以專業知識，輔導
    其之品德，並助其改過自新，方不失緩刑制度之立法美意，
    爰宣告於緩刑期內付保護管束。另扣案之乙炔噴槍1 個（含
    管線2 組）、乙炔鋼瓶7 個，係同案被告乙○○所有，供犯
    本案竊盜罪所用之物，業據同案被告乙○○於本院審理時供
    明在卷，爰依刑法第38條第1 項第2 款之規定，併予宣告沒
    收；另扣案之丙○○所駕駛之上開自用小貨車，非屬被告2
    人或其餘同案被告所有之物，業據被告丙○○等人供承在卷
    ，且有車號查詢籍資料1 份在卷可憑，故不另為沒收之諭知
    ，附此敘明。
據上論結，應依刑事訴訟法第273 條之1 第1 項、第299 條第 1
項前段，刑法第28條、第56條、第321 條第1 項第3 款、第4 款
、第74條第1 款、第93條第1 項、第38條第1 項第2 款，判決如
主文。
本案經檢察官葉容芳到庭執行職務。
中 　華　　民　　國　    94 　　年　 7 　　月　14   　日
                 刑事第六庭 法  官  許心
以上正本證明與原本無異。
如不服本判決應於收受本判決送達後10日內向本院提出上訴書狀
，其未敘述上訴理由者，並得於提起上訴後10日內向本院補提理
由書狀（均須按他造當事人之人數附繕本）「切勿逕送上級法院
」
中　　華　　民　　國　　94　　年　　7 　　月　　15　　日
                            書記官  林香如
附錄法條：
中華民國刑法第321條
犯竊盜罪而有左列情形之一者，處六月以上、五年以下有期徒刑
：
一  於夜間侵入住宅或有人居住之建築物、船艦或隱匿其內而犯
之者。
二  毀越門扇、牆垣或其他安全設備而犯之者。
三  攜帶兇器而犯之者。
四  結夥三人以上而犯之者。
五  乘火災、水災或其他災害之際而犯之者。
六  在車站或埠頭而犯之者。
前項之未遂犯罰之。
